臺灣高等法院臺中分院民事裁定　
110年度重上字第175號
上  訴  人  凃進富  
訴訟代理人  林秀夫律師
被上訴人    甲○○  

            乙○○  
            丙○○  
上  二  人
法定代理人  丁○○  
上列當事人間請求確認本票債權不存在事件，上訴人對於中華民
國111年4月29日本院110年度重上字第175號判決，提起第三審上
訴，本院裁定如下：
　　主    文
上訴人應於本裁定正本送達後之10日內補繳第三審裁判費新臺幣
63萬7872元，逾期未補正，即裁定駁回上訴。
    理    由
一、按提起第三審上訴，應依民事訴訟法第77條之16規定，繳納
    裁判費，此為必須具備之程式；而向第三審法院上訴，應依
    民事訴訟法第77條之13及第77條之14規定，加徵裁判費十分
    之五，民事訴訟法第77條之16第1項亦有明文。再當事人提
    起第三審上訴，未依上開規定繳納裁判費者，原第二審法院
    應定期間命其補正，如不於期間內補正，應以裁定駁回之，
    並為同法第481條準用第442條第2項所明定。
二、本件上訴人對於本院110年度重上字第175號判決，於民國11
    1年5月26日提起第三審上訴，未據繳納裁判費。查：
１、上訴人就原判決確認上訴人持有戊○○簽發之新臺幣（下同）1
    億2000萬元本票（下稱系爭本票）之本票債權不存在，並命
    上訴人應塗銷臺中市○○區○○段000○000○000地號土地，應有
    部分各10分之2（下稱系爭土地）於民國105年7月15日為上
    訴人設定之本金1億2000萬元最高限額抵押權（下稱系爭抵
    押權），上訴人不服而提起第二審上訴，請求廢棄原判決關
    於確認上訴人持有系爭本票之票據債權，於超過7304萬8920
    元範圍對上訴人之票據權利不存在，暨上訴人應將系爭抵押
    權登記予以塗銷之裁判均廢棄，並就上開廢棄部分，請求駁
    回被上訴人於第一審之訴。嗣本院審理後駁回上訴人之上訴
    ，上訴人提起第三審上訴。
２、而按以一訴主張數項標的者，其價額合併計算之。但所主張
    之數項標的互相競合或應為選擇者，其訴訟標的價額，應依
    其中價額最高者定之。因債權之擔保涉訟，以所擔保之債權
    額為準；如供擔保之物其價額少於債權額時，以該物之價額
    為準，民事訴訟法第77條之2第1項、第77條之6分別訂有明
    文。如該數項訴訟標的，自經濟上觀之，其訴訟利益一致，
    則訴訟標的之價額，應擇其中價額較高者定之（最高法院97
    年度台抗字第164號裁定要旨參照）。上訴人關於請求廢棄
    確認本票債權不存在之裁判部分，訴訟標的價額為4695萬10
    80元【計算式：1億2000萬-7304萬8920元=4695萬1080元】
    ；另請求廢棄關於命塗銷系爭最高限額抵押權登記部分，因
    系爭土地之價額為1389萬4452元（參附表所示計算式），少
    於上開債權額，則此部分之訴訟標的價額為1389萬4452元。
    則依上開說明，本件上訴人上訴範圍之訴訟標的價額應以其
    中價額較高之4695萬1080元核定之，應繳第三審裁判費為63
    萬7872元。
三、茲命上訴人於收受本裁定10日內如數逕向本院補繳第三審裁
    判費。逾期未補正，即裁定駁回上訴，特此裁定。
中　　華　　民　　國　　111 　年　　6 　　月　　7 　　日
　　　　　　　民事第五庭　　審判長法　官　游文科
　　　　　　　　　　　　　　　　　法　官　楊珮瑛
　　　　　　　　　　　　　　　　　法　官　李慧瑜
正本係照原本作成。
如對本裁定關於訴訟標的價額核定部分不服，應於裁定送達後10
日內向本院提出抗告狀（須按他造人數附具繕本），並繳納新臺
幣1,000元。其餘部分，不得抗告。因疫情而遲誤不變期間，得
向法院聲請回復原狀。
　　　　　　　　　　　　　　　　　書記官　陳秀鳳
　　　　　　　　　　　　　　　　　
中　　華　　民　　國　　111 　年　　6 　　月　　7 　　日

附表
計算式：臺中市○○區○○段000○000○000地號土地公告現值為每平
方公尺6500元X（面積3254.02平方公尺+2162.90平方公尺+5271.
12平方公尺）X權利範圍2/10=1389萬4452元。